

# Laura Andrea Senior Roca

COMUNICADORA SOCIAL Y
PERIODISTA

+57 318 4014804 senior.laura97@hotmail.com Calle 96A#46-31 Barranquilla, Colombia

## ACERCA DE MÍ

Comunicadora Social y Periodista, con experiencia en Marketing Digital, Comunicación Organizacional y Corporativa. Con capacidad para desarrollar actividades comunicacionales que permitan satisfacer las necesidades de información de la Institución y su posicionamiento. Manejo de relaciones interpersonales, proactiva, con capacidad de manejar situaciones que se presenten cotidianamente, espíritu de liderazgo, destreza para el eficiente cumplimiento de objetivos gracias a la capacidad de trabajar en equipo.

# **EDUCACIÓN**

- Comunicadora Social y Periodista, Universidad Autónoma del Caribe, 2021.
  - Bachiller,

Colegio Nuestra Señora del Pilar, 2015.

## **REFERENCIAS**

Ana Milena Pualiese

- Directora de Contenidos
- Muebles Jamar
- 301 7649098

## Amaury De la Espriella

- Presidente
- Petromil S.A.
- 315 7554605

## **EXPERIENCIA LABORAL**

# MUEBLES JAMAR Anglista de Contenidos

Julio 2022 - Enero 2023 Barranguilla

Análisis y ejecución de las estrategias de contenido para el posicionamiento de la marca en los diferentes canales digítales.

- Creación de parrilla para redes sociales.
- Programar y publicar los materiales gráficos en las diferentes plataformas digitales.
- Analizar los contenidos y monitorear cómo estos performan en las redes de la mano con la Data Analyst.
- Acompañamiento a la Coordinación de contenidos en sus diferentes proyectos para garantizar el posicionamiento de la marca en los canales diaítales.
- Creación de contenido para tiendas físicas.
- Cubrimiento de eventos.

# LENIN PÉREZ PEÑA FOTÓGRAFO Asistente de Comunicaciones

Marzo 2021 – Julio 2022 Barranquilla

Coordinar la ejecución de las actividades comerciales, logísticas, administrativas y marketing de las diferentes marcas de propiedad de Lenin

LENIN PEREZ FOTOGRAFÍA:

#### @Pereslenph

- Estructuración de calendario comercial de las diferentes marcas y validación de su correcta ejecución.
- Atención y gestión frente a los requerimientos de los clientes de la marca.
- Logística de inicio a fin de producción de fotos (set, proveedores, materiales).
- · Seguimiento de actividades postproducción.
- Seguimiento a cartera de clientes.
- Ejecución y seguimiento de actividades administrativas y legales relacionadas con la marca.

### **LOGROS Y PREMIOS**

Proyecto: Un día por Salamanca

 Proyecto ganador de la IX feria de comunicación organizacional de la Universidad del Norte, bajo la categoría de Comunicación Digital. El proyecto tuvo como fin promover una convocatoria ciudadana para el recaudo de donaciones de dinero que permitieran la compra de productos de canasta básica y no perecederos, a beneficio de las familias de la Isla Salamanca. Como resultado de la convocatoria, se logró beneficiar a 190 personas con la distribución de mercados para 30 familias. Este proyecto fue seleccionado como el mejor proyecto de impacto mediático, de acuerdo con la categoría presentada.

#### ONE MODELS ACADEMY

- Atención y gestión de los requerimientos de los clientes de la marca.
- Administración y gestión de contenido de las redes sociales de la marca.
- Coordinación de las clases entre docentes y estudiantes.
- Generación de estrategias para la mejora del plan de estudio de la
- Consecución de patrocinadores para la marca y sus eventos.

#### **MIFSKINCARE**

- Gestión administrativa y de compras de la marca con sus principales proveedores.
- Diseño del contenido de la parrilla de @mifskincare.
- Apoyo a las producciones fotográficas y audiovisuales

# ORGANIZACIÓN TERPEL Auxiliar Asuntos Corporativos

Enero 2020 - Enero 2021 Bogotá D.C

Apoyo administrativo y en Comunicación Organizacional a las áreas de Responsabilidad Corporativa, Comunicaciones Externas, Asuntos Públicos y Fundación Terpel.

- Gestión de donación frente a entidades públicas, privadas y sin ánimo de lucro.
- Control y seguimiento presupuestal.
- Análisis de información e investigación relacionada con los proyectos de comunicación interna de equidad de género y liderazgo.
- Organización y gestión de base de datos de aliados que integraban entidades y responsables locales, regionales y nacionales, de acuerdo con los intereses institucionales.

# TIKTIKS Coordinadora de Marketing y Ventas

Enero 2018 - Enero 2020 Barranquilla

Coordinar la gestión comercial, administrativa y financiera de la marca.

- Diseño de estrategias para posicionamiento de marca.
- Atracción de nuevos clientes a través de la estrategia digital.
- Creación de contenido de redes sociales y servicio al cliente.
- Coordinación con la agencia de publicidad para diseño de piezas.